臺灣臺中地方法院刑事判決　　　　　　　　　　　　九十一年度訴字第一一一七號
　　公　訴　人　臺灣臺中地方法院檢察署檢察官
　　被　　　告　己○○
　　指定辯護人　本院公設辯護人壬○○
右列被告因強盜等案件，經檢察官提起公訴（九十一年度偵字第三七八四號），本院
判決如左：
    主  文
己○○連續意圖為自己不法之所有，攜帶兇器，以脅迫至使不能抗拒，而取他人之物
，處有期徒刑捌年。
    事  實
一、己○○曾犯竊盜、違反毒品危害防制條例等罪，經本院分別判處有期徒刑五月、
    六月，嗣定應執行刑十月（不構成累犯）。其因缺錢花用，遂起意強盜檳榔攤，
    先於民國（下同）九十一年二月九日（起訴書誤為九十一年二月十九日）上午九
    時半至中午十二時以間之某時，在臺中縣梧棲鎮○○路○段一○八三號前，意圖
    為自己不法之所有，竊取卯○○（起訴書誤為陳文佳）所有之黑色光陽牌豪邁型
    ＪＹＴ─二二七號重型機車一部，得手後作為強盜之作案工具之用。遂基於意圖
    為自己不法所有之概括犯意，自如附表所示之時、地，持其所有客觀人對人體具
    危害，可供兇器使用之水果刀一支（未扣案），佯向檳榔攤店員購物，待店員轉
    身入店內取物時，己○○再持水果刀尾隨入檳榔攤內，出示水果刀或抵住店員之
    脖子或手臂等處，喝令將錢交出，致如附表所示之店員戊○○等人不能抗拒而強
    取如附表所示之財物。得手後將金錢花費用盡（強盜編號十之子○○部分已尋獲
    返還），行動電話則棄置於不詳地點。嗣於九十一年二月二十五日上午十一時四
    十分許，己○○於強盜金雙喜檳榔攤店員子○○一千一百五十元後，駕駛ＪＹＴ
    ─二二七號機車逃離現場，經子○○報警，為警於臺中縣龍井鄉○○路○段三八
    七號前攔截逮捕，扣得被告當時穿著之衣物四件、布鞋一雙、安全帽一頂等物，
    且自被告身上左褲袋內，扣得子○○遭搶之現金一千一百五十元（業經警發還子
    ○○），復於己○○於臺中縣沙鹿鎮○○路古月東巷三五弄一號之住處房間內，
    扣得水果刀一支、海洛因一小包、注射針筒三支等物（施用毒品部分，業經本院
    於九十一年五月三十一日以九十一年度訴字第九四九號判決），並循線查知上情
    。
二、案經臺中縣警察局烏日分局報請臺灣臺中地方法院檢察署檢察官偵查起訴。
    理  由
一、訊據被告己○○固坦承持水果刀強盜檳榔攤之情，惟辯稱：我沒有作那麼多件，
    且僅出示水果刀，未抵住被害人，我的安全帽是金色，沒有去過大甲，且九十一
    年二月二十四日我在鄰居「傻臉」家玩牌，自上午十時至晚間十一、二時方止，
    故如附表所示編號八、九二件不是我所為云云。惟查：
（一）右揭犯行，業經被告己○○於警訊及偵查中初訊時坦承不諱，核與被害人卯○○、戊○○、寅○○、甲○○、陳珮蓉、辰○○、丑○○、辛○○、丙○○、
      庚○○及子○○於警訊及偵查中指認甚為明確，又證人即與被告一同玩牌之鄰
      居癸○○在庭明確證稱：九十一年二月二十四日有與被告一起玩牌，是從晚上
      九時開始等語（九十一年十月二日審判筆錄），足見被告事後翻異前詞，係屬
      卸責之語，不足採信。
（二）扣案之安全帽一頂，經本院當庭勘驗，為銀灰色，與部分被害人指述之黑色、
      白色固有不同，惟安全帽內裡經常會因配戴日久而髒污發臭，或置於機車上遭
      他人順手牽羊竊走，故一人先後擁有多頂安全帽，乃係十分普遍之事，尚不能
      以此即認為被害人等之指述不可採；且被害人寅○○、甲○○、丑○○、丙○○於遭強盜時，均有記下車號ＪＹＴ─二二七（其中丑○○僅記下二二七），
      顯無誤認之虞，其中被害人寅○○雖不記得嫌犯之安全帽顏色，然被害人甲○○已明確指稱嫌犯之安全帽為紅黑相間（偵卷第二七頁背面倒數第五行），被
      害人丙○○則指稱為黑色全罩式（偵卷第一四三頁第六行），益見被告作案所
      戴安全帽不只一頂，被告所辯為不足採。
（三）此外復有現場圖一紙、照片六幀、贓物認領保管收據二紙、車輛尋獲電腦輸入
      單及車輛車牌失竊作業查獲車輛認可資料各一紙、被害人辛○○店內錄影帶勾
      攝照片（偵卷第一二一頁）附卷可稽，事證明確，被告犯行應堪認定。
二、查被告己○○所持水果刀雖未扣案，惟據被害人等指述長約二十五至三十公分，
    為鐵質尖銳之物，以之揮刺、擊打，足以傷害人之生命，具有客觀上之危險性，
    自屬兇器。核被告己○○所為，係犯有刑法第三百二十條第一項之竊盜罪、第三
    百三十條、第三百二十八條之攜帶兇器強盜罪。其先後十次強盜犯行，時間緊接
    ，方法相同，觸犯構成要件相同之罪名，顯係基於概括犯意為之，為連續犯，應
    依刑法第五十六條之規定以一罪論，並加重其刑。所犯竊盜罪與加重強盜罪間，
    有方法結果之牽連關係，為牽連犯，應依刑法第五十五條規定，從一較重之加重
    強盜罪處斷。爰審酌被告年輕力壯，不思正當工作，竟為連續強盜惡行，本應予
    以重懲，惟其目的僅在取財，未傷害各被害人之身體，每次所得之金額亦非甚大
    ，犯罪後坦承部分犯行，態度良好等一切情狀，量處如主文所示之刑。扣案之水
    果刀一支，係警於逮捕被告後，始前往被告住處搜索扣得，並非被告持以強盜所
    用之水果刀，爰不予宣告沒收。扣案之被告衣物四件、布鞋一雙、安全帽一頂等
    物，雖為被告所有，但並非專供犯罪所用之物，不予沒收。至被告所有供犯本件
    強盜罪行所用之水果刀一支，因被告為警追捕時跌入田中，因而無法尋獲，業經
    被告供明在卷，為免執行之困難，亦不予沒收。
三、公訴意旨另略以：被告己○○另：（一）於九十一年二月二日下午八時三十分許
    ，在臺中縣龍井鄉○○路○段一點紅檳榔攤，持其所有可供兇器使用之水果刀一
    支，佯向檳榔攤店員丁○○購物，待被害人丁○○轉身入店內取物時，己○○再
    持水果刀尾隨入檳榔攤內，抵住丁○○之脖子，喝令將錢交出，至丁○○不能抗
    拒而強取店內現金二萬五千元（即起訴書附表編號一部分）。（二）於九十一年
    二月十日上午十一時，在臺中縣龍井鄉○○路○段念念不忘檳榔攤，以同樣手法
    使被害人乙○○（起訴書誤為李素真）不能抗拒，而強取店內現金五千四百六十
    元（即起訴書附表編號四部分），因認被告己○○此二部分亦涉有刑法第三百三
    十條之罪嫌云云。查右述二部分，被告於警訊中雖亦坦承犯案，惟：
（一）被告用以作案之ＪＹＴ─二二七號重型機車，被害人卯○○係於九十一年二月
      九日上午九時三十分置於臺中縣梧棲鎮○○路○段一○八三號前（其工作之餐
      廳大門口），上班期間未出來察看，至下午四時許欲騎用時發覺失竊等情，業
      據證人即被害人卯○○於警訊及本院九十一年十月二日審理時指述甚詳，公訴
      人所指被告強盜臺中縣龍井鄉○○路○段一點紅檳榔攤之日期，係九十一年二
      月二日，彼時被告尚未竊得ＪＹＴ─二二七號重型機車，自無從騎乘該機車犯
      案，而本件並無其他證據，足認被告曾騎該臺機車以外之機車作案，該部分自
      不能認定係被告所為。
（二）經本院向烏日分局龍井分駐所調閱被害人乙○○於甫遭搶時之警訊筆錄結果，
      被害人乙○○於九十一年二月十日警訊中明確陳稱：「（嫌犯所騎）該機車有
      一個英文字Ｈ，而後面數字為七：：：」等語，而被告竊得用以作案之機車車
      號為「ＪＹＴ─二二七」號，其中並無「Ｈ」之字母；又該日警方提示另案嫌
      犯王欽雨口卡照片，被害人乙○○亦明確指稱係「王欽雨」對其強盜等語（見
      臺中縣警察局烏日分局九十一年六月二十八日烏警刑字第○九一○三三七七八
      ○○號函所附警訊筆錄）。則該部分亦不能認定為被告所為。
    故上開二部分被告於警訊之自白，與事實不符，惟公訴人係與前揭有罪部分，以
    連續犯之裁判上一罪起訴，爰不另為無罪之諭知。
據上論斷，應依刑事訴訟法第二百九十九條第一項前段，刑法第五十六條、第三百三
十條、第三百二十一條第一項第三款、第三百二十條第一項、第五十五條、罰金罰鍰
提高標準條例第一條前段，判決如主文。
中      華      民      國    九十一    年      十      月    二十五    日
                                臺灣臺中地方法院刑事第七庭
                                        法  官  林念祖
右正本證明與原本無異。
如不服本判決，應於送達後十日內向本院提出上訴狀（須附繕本），上訴於臺灣高等
法院臺中分院。
                                        書記官
中      華      民      國    九十一    年      十      月    二十五    日
附表：
┌──┬──────┬────┬───────┬───┬──────┬──┐
│編號│時      間  │地  點  │手          段│被害人│所得財物    │特徵│
│    │            │        │              │      │            │    │
├──┼──────┼────┼───────┼───┼──────┼──┤
│一  │九十一年二月│台中縣梧│佯稱購物待被害│戊○○│三千元      │黑色│
│    │九日中午十二│棲鎮港埠│人轉身取物時持│      │（未尋獲）  │外套│
│    │時三十分    │路一段九│水果刀架在被害│      │            │全罩│
│    │            │八０巷口│人脖子上稱搶劫│      │            │式安│
│    │            │玻璃船檳│至被害人不能抗│      │            │全帽│
│    │            │榔攤    │拒而強取財物  │      │            │豪邁│
│    │            │        │              │ │            │機車│
├──┼──────┼────┼───────┼───┼──────┼──┤
│二  │九十一年二月│台中縣龍│佯稱購物待被害│寅○○│六千五百元  │全罩│
│    │九日下午五時│井鄉中華│人轉身入內取物│      │（未尋獲）  │式安│
│    │            │路一段一│時持水果刀入內│      │            │全帽│
│    │            │點紅檳榔│揮向被害人喝令│      │            │黃色│
│    │            │攤      │將錢拿出，至被│      │            │外套│
│    │            │        │害人不能抗拒而│      │            │JYT2│
│    │            │        │強取財物      │      │            │27號│
│    │            │        │              │      │            │機車│
├──┼──────┼────┼───────┼───┼──────┼──┤
│三  │九十一年二月│台中縣龍│同編號一      │甲○○│二千元      │紅黑│
│    │十三日上午十│井鄉中華│              │      │（未尋獲）  │色全│
│    │一時三十分  │路一段奇│              │      │     │罩安│
│    │            │姬檳榔攤│              │      │            │全帽│
│    │            │        │              │      │            │黑色│
│    │            │        │              │      │            │外套│
│    │            │        │              │      │            │長褲│
│    │            │        │              │      │            │白色│
│    │            │        │              │      │            │布鞋│
│    │            │        │              │      │            │JYT2│
│    │            │        │              │      │            │27號│
│    │            │        │              │      │            │機車│
│    │            │        │              │      │            │    │
├──┼──────┼────┼───────┼───┼──────┼──┤
│四  │九十一年二月│台中縣清│持刀抵住被害人│陳珮蓉│六千元      │黑色│
│    │十五日上午十│水鎮中華│腰部喝令被害人│      │（未尋獲）  │豪邁│
│    │時          │路咬我檳│開啟抽屜至被害│      │            │機車│
│    │            │榔攤    │人不能抗拒而強│      │            │銀色│
│    │            │        │取財          │      │            │全罩│
│    │            │        │              │      │            │安全│
│    │            │        │              │      │            │帽  │
├──┼──────┼────┼───────┼───┼──────┼──┤
│五  │九十一年二月│台中縣大│持水果刀抵住被│辰○○│一千元      │黑色│
│    │二十日上午九│甲鎮中山│害人腰部喝令被│      │摩托羅拉行動│機車│
│    │時          │路一段一│害人將錢拿出，│      │電話乙具（09│黑色│
│    │            │八一號小│至被害人不能抗│      │00000000含晶│全罩│
│    │            │玄妹檳榔│拒而強取財物  │      │片卡）（未尋│安全│
│    │            │攤      │              │      │獲）        │帽  │
├──┼──────┼────┼───────┼───┼──────┼──┤
│六 │九十一年二月│台中縣龍│同編號一      │丑○○│四千元      │黑色│
│    │二十一日上午│井鄉中華│              │      │（未尋獲）  │全罩│
│    │九時五十分  │路一段明│              │      │            │式安│
│    │            │海檳榔攤│              │      │            │全帽│
│    │            │        │              │      │            │黑色│
│    │            │        │              │      │            │外套│
│    │            │        │              │      │            │黑色│
│    │            │        │              │      │            │長褲│
│    │            │        │              │      │            │車牌│
│    │            │        │              │      │            │僅記│
│    │            │        │              │      │            │得22│
│    │            │        │              │      │            │7   │
├──┼──────┼────┼───────┼───┼──────┼──┤
│七  │九十一年二月│台中縣大│持水果刀抵住被│辛○○│一萬五千元  │黑色│
│    │二十一日下午│甲鎮中山│害人手臂喝令被│      │（未尋獲）  │機車│
│    │七時三十分  │路一段三│害人將抽屜打開│      │            │全罩│
│    │            │０九號燒│至被害人不能抗│      │            │式安│
│    │            │感檳榔│拒而強取財物  │      │            │全帽│
│    │            │攤      │              │      │            │    │
├──┼──────┼────┼───────┼───┼──────┼──┤
│八  │九十一年二月│台中縣清│先按住被害人手│丙○○│六千五百元  │JYT2│
│    │二十四日上午│水鎮中華│再持水果刀喝令│      │（未尋獲）  │27號│
│    │十一時五十分│路祝福加│被害人將錢拿出│      │            │機車│
│    │            │油站前五│至被害人不能抗│      │            │黑色│
│    │            │十公尺喜│拒而強取財物  │      │            │全罩│
│    │            │刷刷檳榔│              │      │            │安全│
│    │            │攤     │              │      │            │帽  │
├──┼──────┼────┼───────┼───┼──────┼──┤
│九  │九十一年二月│台中縣大│同編號七      │庚○○│一萬一千元  │黑色│
│    │二十四日下午│甲鎮中山│              │      │（未尋獲）  │機車│
│    │七時四十分  │路一段二│              │      │            │全罩│
│    │            │六二號金│              │      │            │式安│
│    │            │錢貓檳榔│              │      │            │全帽│
│    │            │攤      │              │      │            │    │
│    │            │        │              │      │            │    │
├──┼──────┼────┼───────┼───┼──────┼──┤
│十  │九十一年二月│台中縣龍│同編號二      │子○○│一千一百五十│黑色│
│    │二十五日上午│井鄉中華│              │      │元（已發還）│外套│
│    │十一時      │路一段金│              │      │            │全罩│
│    │            │雙喜檳榔│           │      │            │式安│
│    │            │攤      │              │      │            │全帽│
│    │            │        │              │      │            │JYT2│
│    │            │        │              │      │            │27號│
│    │            │        │              │      │            │機車│
└──┴──────┴────┴───────┴───┴──────┴──┘
附錄論罪科刑法條
中華民國刑法第三百三十條第一項
 (加重強盜罪)
犯強盜罪而有第三百二十一條第一項各款情形之一者，處五年以上十二年以下有期徒
刑。
中華民國刑法第三百二十一條第一項
 (加重竊盜罪)
犯竊盜罪而有左列情形之一者，處六月以上五年以下有期徒刑：
一  於夜間侵入住宅或有人居住之建築物、船艦，或隱匿其內而犯之者。
二  毀越門扇、牆垣或其他安全設備而犯之者。
三  攜帶兇器而犯之者。
四  結夥三人以上而犯之者。
五  乘火災、水災或其他災害之際而犯之者。
六  在車站或埠頭而犯之者。
中華民國刑法第三百二十條第一項
 (普通竊盜罪)
意圖為自己或第三人不法之所有，而竊取他人之動產者，為竊盜罪，處五年以下有期
徒刑、拘役或五百元以下罰金。
